【裁判字號】    97,訴,771
【裁判日期】    980219
【裁判案由】    毒品危害防制條例等
【裁判全文】
臺灣高雄地方法院刑事判決               97年度訴字第771號
公  訴  人  臺灣高雄地方法院檢察署檢察官
被      告  甲○○
                      4樓之3.
                    （現另案於臺灣高雄第二監獄執行中）
被      告  乙○○
選任辯護人  蔡豐徽律師
上列二被告
選任辯護人  劉啟輝律師
上列被告因違反毒品危害防制條例等案件，經檢察官提起公訴（
96年度偵字第35621 、35622 、35759 號），本院判決如下：
   主  文
甲○○犯非法寄藏可發射子彈具殺傷力之槍枝罪，處有期徒刑參
年貳月，併科罰金新臺幣拾萬元，罰金如易服勞役，以新台幣壹
仟元折算壹日，扣案之仿BERETTA 廠92FS型半自動手槍之改造手
槍壹支（含彈匣貳個，槍枝管制編號：0000000000號）、制式子
彈柒顆、槍管拭布壹包、通槍條壹組，均沒收之；又犯販賣第一
級毒品罪，處有期徒刑拾陸年，扣案如附表一所示之物均沒收銷
燬之，未扣案販賣第一級毒品所得財物新臺幣壹仟元，沒收之，
如全部或一部不能沒收時，以其財產抵償之，扣案之電子磅秤壹
個、分裝杓貳支、夾鍊袋參包、葡萄糖粉壹包，均沒收之；又犯
販賣第二級毒品罪，處有期徒刑柒年陸月，扣案如附表二所示之
物均沒收銷燬之，未扣案販賣第二級毒品所得財物新臺幣壹仟元
，沒收之，如全部或一部不能沒收時，以其財產抵償之，扣案之
電子磅秤壹個、分裝杓貳支、夾鍊袋參包、葡萄糖粉壹包，均沒
收之；又犯藥事法第八十三條第一項之轉讓禁藥罪，處有期徒刑
捌月，扣案如附表二所示之物均沒收銷燬之；又犯藥事法第八十
三條第一項之轉讓禁藥罪，處有期徒刑捌月，扣案如附表二所示
之物均沒收銷燬之。應執行有期徒刑貳拾伍年，併科罰金新臺幣
拾萬元，罰金如易服勞役，以新臺幣壹仟元折算壹日，扣案如附
表一、二所示之物，均沒收銷燬之，未扣案販賣第一級毒品所得
財物新臺幣壹仟元，沒收之，如全部或一部不能沒收時，以其財
產抵償之，未扣案販賣第二級毒品所得財物新臺幣壹仟元，沒收
之，如全部或一部不能沒收時，以其財產抵償之，扣案之仿BERE
TTA 廠92FS型半自動手槍之改造手槍壹支（含彈匣貳個，槍枝管
制編號：0000000000號）、制式子彈柒顆、槍管拭布壹包、通槍
條壹組、電子磅秤壹個、分裝杓貳支、夾鍊袋參包、葡萄糖粉壹
包，均沒收之。
甲○○其餘被訴部分，無罪。
乙○○無罪。
    事  實
一、甲○○明知可發射子彈具殺傷力之改造手槍、子彈均為管制
    物品，非經中央主管機關許可，不得擅自受寄藏匿。竟於民
    國96年初某日，在不詳地點，受好友詳張士哲之託，而收受
    代為保管具殺傷力之仿BERETTA 廠92FS型半自動手槍製造之
    改造手槍枝1 枝（含彈匣2 個，槍枝管制編號：0000000000
    ）、具殺傷力之口徑約9mm 制式子彈10顆，並將之藏放於高
    雄市前金區○○○路23號之住處。
二、又甲○○、乙○○明知海洛因及甲基安非他命分別係毒品危
    害防制條例所列管之第一級毒品、第二級毒品，未經許可均
    不得持有、轉讓、販賣。其等竟猶基於販賣第一級毒品、第
    二級毒品之犯意聯絡，於如附表三所示之交易時、地，以如
    附表三所示之交易數量及價格，將如附表三所示之毒品販賣
    予如附表三所示之交易對象，而有如附表三所示之金錢所得
    。
三、又甲○○另明知甲基安非他命除係經政府公告，列為毒品危
    害防制條例第2 條第2 項第2 款所定之第二級毒品，未經許
    可不得持有、轉讓外，亦係中央衛生主管機關明令公告禁止
    製造、輸入、輸出或販賣之毒害藥品，不得轉讓、持有；詎
    竟基於轉讓禁藥之犯意，於附表四所示時、地，轉讓甲基安
    非他命予如附表四所示之人。
四、嗣於96年12月12日上午11時45分許經警持臺灣臺南地方法院
    核發之搜索票於上開處所執行搜索，而當場扣得被告甲○○
    所有之改造手槍1 支、制式子彈10顆、槍管拭布1 包、通槍
    條1 組及如附表一、二所示之毒品、葡萄糖粉1 包、電子磅
    秤1 個、分裝杓2 支、夾鍊袋3 包、手機6 支（其中5 支含
    sim卡）及現金新臺幣61萬7 千元。
五、案經行政院海巡署南部地區巡防局報請臺灣高雄地方法院檢
    察署檢察官偵查起訴。
    理  由
甲、程序方面
壹、按被告以外之人於偵查中向檢察官所為之陳述，除顯有不可
    信之情況者外，得為證據，刑事訴訟法第159 條之1 第2 項
    定有明文。因此，證人丙○○、戊○○、丁○○於偵查中之
    證詞，對被告而言，雖屬被告以外之人於偵查中向檢察官所
    為之陳述，惟上開證人丙○○、戊○○、丁○○陳述證詞時
    ，均於證述前具結（見臺灣高雄地方法院檢察署96年度偵字
    第35622 號卷第11頁、第16頁、第148 頁），亦無證據顯示
    檢察官在偵查時有不法取供之情形，且據證人做成證據之外
    部情狀，亦無證據顯示上開證述有顯不可信之情況，揆諸上
    揭說明，上開證人於偵查中之證述，均具有證據能力。
貳、又按被告以外之人於審判外之言詞或書面陳述，除法律有規
    定者外，不得作為證據；又被告以外之人於審判中有滯留國
    外或所在不明而無法傳喚或傳喚不到者，其於檢察事務官、
    司法警察官或司法警察調查中所為之陳述，經證明具有可信
    之特別情況，且為證明犯罪事實之存否所必要者，得為證據
    ，刑事訴訟法第159 條第1 項、第159 條之3 第3 款分別定
    有明文。查證人丙○○、丁○○之警詢陳述，係被告以外之
    人於審判外之言詞陳述，雖原則上不具有證據能力；惟其經
    本院依法傳喚及經囑託臺灣臺南地方法院命警按址拘提，均
    未能傳、拘到庭，有本院97年12月17日雄院高刑往97訴771
    字第58674 號函、本院98年1 月8 日雄院高刑往97訴771 字
    第677 號函、臺灣臺南地方法院檢察署97年12月23日南檢瑞
    信97助1033字第95358 、95359 號函、同署98年1 月12日南
    檢瑞正98助16字第1876號函、同署98年1 月21日南檢瑞信97
    助1033字第4471號函暨所附臺南縣警察局永康分局98年1 月
    6 日南縣永警偵字第0970028705號函、同署98年度2 月17日
    南檢瑞正98助16字第8863號函暨所附臺南市警察局第三分局
    98年2 月13日南市警三刑字第09843107240 號函及臺南市警
    察局第三分局98年1 月16日南市警三刑字第09743320760 號
    函拘票、報告書各1 份及本院送達證書1 份可證（見本院卷
    〈一〉第47 9頁、第480 頁、本院卷〈二〉第56頁、第57頁
    、第58頁、第59頁、第71頁、第72頁、第85之4 頁、第86頁
    、第109 頁、第150 頁至第163 頁），足見證人丙○○、丁○○確有所在不明而傳喚不到之情形。參以證人丙○○、丁○○於警詢之陳述，係就其之前親身經歷所為，且在員警告
    知相關訴訟上權利後所述，並無違背其意願為陳述之可能，
    又全程錄音，復以，證人丙○○、丁○○於該警詢筆錄中，
    有對其有利及不利之回答，復證人丙○○、丁○○於警詢最
    後亦陳述該警詢所述係屬實在並於筆錄上簽名捺印，是可推
    論其陳述時之外在環境及情況，均無妨礙證人丙○○、丁○○出於自由意志陳述之因素，而有可信之特別狀況，其證述
    之內容亦為證明犯罪事實存否所必要，爰依上開規定，認證
    人丙○○、丁○○於警詢中之證詞有證據能力。
參、另按被告以外之人於審判外之言詞或書面陳述，除法律有規
    定者外，不得作為證據，刑事訴訟法第159 條第1 項固定有
    明文；惟被告以外之人於審判外之陳述，雖不符刑事訴訟法
    第159 條之1 至第159 條之4 之規定，而經當事人於審判程
    序同意作為證據，法院審酌該言詞陳述作成時之情況，認為
    適當，亦得為證據；或當事人、代理人或辯護人於法院調查
    證據時，知有刑事訴訟法第159 條第1 項不得為證據之情形
    ，而未於言詞辯論終結前聲明異議者，視為有前項之同意，
    同法第159 條之5 亦有明文。查卷附之內政部警政署刑事警
    察局97年1 月10日刑鑑字第0960190325號槍彈鑑定書1 份、
    法務部調查局97年1 月12日調科壹字第09723002380 號鑑定
    書1 份、高雄醫學大學附設中和紀念醫院97年1 月15日編號
    9701-61 至72號檢驗報告12紙等，性質上雖均屬傳聞證據，
    且查無符合同法第159 條之1 至之4 等前4 條之情形，然檢
    察官、被告及辯護人於言詞辯論終結前則均未聲明異議，是
    依刑事訴訟法第159 條之5 之規定，本院審酌上開證據作成
    之情況，認為適當，均得為證據。
肆、至卷存之蒐證照片數張，乃是以機械之方式所留存之影像，
    並非供述證據，無傳聞法則之適用，與待證事實具有相當之
    關聯性，且檢察官、被告及辯護人均不爭執將之作為證據使
    用，自得作為本案證據。
伍、又被告甲○○及其辯護人雖主張：被告甲○○於警詢時，警
    員有威脅、利誘被告甲○○不要請律師之情，依據刑事訴訟
    法第158 條之2 第2 項規定，被告甲○○於警詢之供述不得
    作為證據云云，然查，證人即承辦員警郭明岳於本院審理時
    證陳：警詢當時，其等有對被告甲○○告知權利，亦未對被
    告甲○○有任何刑求之情形，且其等有告知被告甲○○可以
    委任律師，但最多只可以等4 小時等語（見本院卷〈二〉第
    18頁、第19頁），又經本院勘驗警詢光碟詢問內容結果為：
    「（……，甲○○嘛？）嗯。（……案由是槍砲彈藥刀械管
    制條例。你要請律師嗎？……怎樣，你是在那個，快給人家
    問一問。你要請律師還要4 小時耶，你不早點講，現在才要
    請，你現在來，也要花4 萬元。（警員大聲講話）律師來也
    是在旁邊看，不能跟你說什麼，也不能幫你回答啦，你要花
    這個錢，你去叫，快點，不要耽誤大家的時間？）我說要打
    電話，你就說打電話……（你如果要請律師，還要花4 萬元
    ，要就快決定，做筆錄，你如果耽誤時間，要快一點，都快
    6 點了，等你寫好都10點了，你筆錄如果作好了，就可以打
    了，很快……，4 萬元節省給小孩花不是很好嗎？宏仔，請
    啦。）要請，也要擲有筊，才請有路（台語）。……（好，
    來，告知事項，你涉嫌槍砲彈藥刀械管制條例跟毒品危害防
    制條例，你在受詢問的時候可以行使下列權利，第一個你可
    以保持緘默，無須違背自己意思而為陳述，第二個你可以選
    任辯護人，第三個得請求調查有利之證據，這三個你知道嗎
    ？）我知道。（需要我解釋給你聽嗎？）不用。（你知道喔
    ？）嗯。……（上述三項權利你是不是知道？）清楚，清楚
    。（……）你是否同意？）同意。（你是否要請辯護人或者
    家屬到場？）不用。（要不要叫家裡的人出來？）不用。（
    都不用喔？）不用。（家屬呢？）不用。（不用，你等一下
    。你現在的精神狀況是否良好？）還可以啦。」等語（見本
    院卷〈一〉第287 頁至第291 頁），綜觀上開警詢勘驗內容
    ，可知警員確有遵行刑事訴訟法第95條之規定，告知被告甲○○所涉罪名及得選任辯護人之權利乙節，至警員於詢問被
    告甲○○是否要請委任辯護人時，雖以委任辯護人恐需費時
    且有花費，而辯護人僅有在場權為由，向被告甲○○表示考
    慮是否需委任辯護人，惟查在場員警並未以強暴、脅迫禁止
    或阻止被告甲○○選任辯護人之情形，且考被告甲○○當時
    之精神狀況尚屬良好，其自尚能依其自由意志，綜量其情況
    予，決定是否委任辯護人，則承辦員警雖向其表示上開情詞
    ，然仍尚難認對被告甲○○有何威脅、利誘而壓制被告甲○○自由意志之情形，據此，被告甲○○及其辯護人主張被告
    甲○○於警詢之供述，依據刑事訴訟法第158 條之2 第2 項
    規定，不得做為證據云云，並不足採。再者，經本院勘驗被
    告甲○○之偵訊光碟結果為：「一、檢察官訊問過程均有全
    程連續錄影。二、檢察官訊問態度平和，訊問方式為一問一
    答，係究案情具體情節逐項為訊問，檢察官亦不時於被告甲○○回答後確認其真意，書記官製作筆錄的方式雖非逐字記
    載，但與被告陳述內容大致相符，未曲解被告真意。三、訊
    問過程被告甲○○回話的語調正常，應答順暢，並無遭恐嚇
    、毆打、神情緊張或聲音顫抖的情況。」（見本院卷〈一〉
    第292 頁至第304 頁），是被告甲○○及其辯護人認被告甲○○之偵訊筆錄所載不實之主張，亦不足採，則基於勘驗結
    果，足認被告甲○○之偵訊筆錄內容既與偵查光碟中之被告
    之供述相符，亦查無任何不具任意性之情形，被告甲○○之
    偵訊筆錄自具有證據能力。
乙、實體方面
壹、有罪部分
一、被告甲○○寄藏槍彈部分：
    上開關於被告甲○○寄藏槍彈之事實，迭據被告甲○○於本
    院警詢、偵訊及本院審理時坦承不諱，並有上開改造手槍1
    支、制式子彈10顆（其中3 顆業已試射）扣案可佐。又上揭
    改造槍枝、制式子彈經送內政部警政署刑事警察局鑑定結果
    ，認送鑑手槍1 支（槍枝管制編號：0000000000號），係改
    造槍枝，乃由仿BERETTA 廠92FS型半自動手槍所製造之槍枝
    ，換裝土造金屬槍管而成之改造手槍，擊發功能正常，可擊
    發適用子彈使用，具殺傷力；至送鑑子彈10顆，認均係口徑
    9mm 制式子經採樣3 顆試射，可擊發，認具殺傷力等情，有
    卷附之內政部警政署刑事警察局97年1 月10日刑鑑字第0960
    190325號槍彈鑑定書1 份及蒐證照片6 張附卷可稽（見臺灣
    高雄地方法院檢察署96年度偵字第35759 號卷第26頁至第28
    頁；行政院海巡署南部地區巡防局澎湖機字第0960022710號
    卷第81頁、第86頁、第87頁、第93頁），足認扣案之改造槍
    、彈均具有殺傷力無疑。是關於該部分，被告甲○○之自白
    核與事實相符，可以採為論罪科刑之依據。本件被告甲○○
    寄藏槍彈之犯行，事證明確，堪以認定。
二、被告甲○○販賣第一級毒品海洛因、第二級毒品甲基安非他
    命之部分：
（一）被告甲○○雖於本院審理時否認有何販賣海洛因、甲基安
      非他命之犯行，辯稱：扣案之海洛因及甲基安非他命均係
      自行吸食所用云云。然查，被告甲○○於偵查中供承：伊
      於96年7 月份後某時，以1 、2 千元為代價，在臺南縣市
      某地，販賣4 分之1 兩之海洛因予綽號「阿醜」之人；又
      在96年12月初某日在臺南市某地，販賣1 、2 千元的甲基
      安非他命予綽號「PLUS」之女子等語（見本院卷〈一〉第
      295 頁至第299 頁；臺灣高雄地方法院檢察署96年度偵字
      第35622 號卷第22頁），核與被告甲○○曾於警詢時供陳
      ：扣案之甲基安非他命，伊會以原價轉售他人，扣案之海
      洛因也會以轉售成本價轉售朋友以供所需等語相合（見行
      政院海巡署南部地區巡防局澎湖機字第0960022710號卷第
      7 頁、第10頁），又扣案之白色粉末5 包為海洛因、晶體
      12包為甲基安非他命且均為被告甲○○所有等節，為被告
      甲○○所不爭執，另參以扣案之白色粉末5 包，均含毒品
      海洛因成分，驗前總毛重為55.52 公克、驗前淨重48.82
      公克、純度74.02 ﹪、純質淨重36.14 公克乙節，並有法
      務部調查局97年1 月12日調科壹字第09723002380 號鑑定
      書1 份在卷可查（見臺灣高雄地方法院檢察署96年度偵字
      第35622 號卷第130 頁），又扣案之晶體12包，經送高雄
      醫學附設中和紀念醫院檢驗結果，毛重各為39公克、39公
      克、39公克、5.2 公克、8 公克、1.35公克、1.5 公克、
      3.3 公克、3.9 公克、8.65公克、0.5 公克、2.1 公克，
      檢驗前淨重分別為37.207公克、37.046公克、37.093公克
      、4.824 公克、7.577 公克、0.354 公克、0.436 公克、
      2.861 公克、3.465 公克、8.254 公克、0.189 公克、1.
      726 公克（檢驗前淨重合計為141.032 公克），檢驗後淨
      重分別為37.205公克、37.043公克、37.091公克、4.822
       公 克、7.575 公克、0.352 公克、0.434 公克、2.859
      公克、3.463 公克、8.252 公克、0.187 公克、1.724 公
      克，均呈甲基安非他命陽性反應等節，有該院97年1 月15
      日編號9701 -61至72檢驗報告在卷可考（見臺灣高雄地方
      法院檢察署96年度偵字第35622 號卷第131 頁至第142 頁
      ），另酌以扣案之海洛因5 包係被告甲○○販買所剩餘乙
      節，業經被告甲○○於偵查中所自承明確（見本院卷〈一
      〉第298 頁；臺灣高雄地方法院檢察署96年度偵字第3562
      2 號卷第22頁），又慮及扣案之海洛因5 包及甲基安非他
      命12包，驗前淨重分別為48.82 公克、141.032 公克，衡
      其數量雖非甚鉅，但若供自己使用，亦非短期內即可施用
      完畢，又海洛因、甲基安非他命均為物稀價昂之物，被告
      甲○○亦無全無償轉讓他人之可能，是上開扣案之海洛因
      、甲基安非他命絕非僅供被告甲○○轉讓或自己施用之用
      。
（二）綜上，被告甲○○上開自白與事實相符，亦無違反任意性
      之情形，自堪為認定事實之依據，是被告甲○○上揭事實
      欄二所示之販賣毒品之犯行，均足以認定。至被告甲○○
      於本院雖係坦承販賣海洛因及甲基安非他命各1 次，價額
      各為1 、2 千元，惟依罪證有疑利於被告原則，應為最有
      利於被告甲○○之認定，亦即應認被告甲○○係坦承販賣
      海洛因、甲基安非他命各1 次之金額均為1 千元，併此敘
      明。
三、被告甲○○轉讓第二級毒品甲基安非他命部分：
    就上揭轉讓甲基安非他命部分，被告甲○○僅坦承曾於96年
    12月11日中午某時轉讓甲基安非他命予丙○○、戊○○各1
    次之事實，惟矢口否認另有轉讓甲基安非他命予戊○○之事
    實，辯稱：戊○○是否有自行拿取甲基安非他命予以施用，
    伊並不知情云云，經查：
（一）被告甲○○於96年12月11日中午某時轉讓甲基安非他命予
      丙○○、戊○○各1 次之事實，業經被告甲○○於偵訊中
      及本院審理中坦承在卷（見本院卷〈一〉第294 頁、第29
      5 頁、第371 頁；臺灣高雄地方法院檢察署96年度偵字第
      35622 號卷第21頁、第22頁），核與證人丙○○於警詢、
      偵訊時證陳：其曾向被告甲○○要一點甲基安非他命施用
      ，是在被告甲○○施用甲基安非他命時，其順手拿起來施
      用，被告甲○○沒有跟其收錢等語（見臺灣高雄地方法院
      檢察署96年度偵字第35622 號卷第9 頁；行政院海巡署南
      部地區巡防局澎湖機字第0960022710號卷第29頁）及證人
      戊○○於偵訊、本院審理時證述：其大概於本件查獲時前
      2 、3 日時，見被告甲○○在客廳施用甲基安非他命，其
      就過去將桌上的毒品拿起，與被告甲○○一起吸了甲基安
      非他命，被告甲○○並未說什麼，亦未跟我們收取好處等
      語（見本院卷〈二〉第12頁、第13頁；臺灣高雄地方法院
      檢察署96年度偵字第35622 號卷第14頁）大致相符，且扣
      案之晶體12包，經送高雄醫學附設中和紀念醫院檢驗結果
      ，均呈甲基安非他命陽性反應等情，已於前述，是此部分
      事實，洵足認定。
（二）再查，關於被告甲○○曾於96年12月12日前5 日至96年12
      月12日前4 日間某時，無償轉讓甲基安非他命予戊○○施
      用之事實，亦經證人戊○○於本院審判、偵訊中證述屬實
      ，其於偵訊、本院審理時證述：其大概於本件查獲時前4
      、5 日某時，見被告甲○○在客廳施用甲基安非他命，就
      過去將桌上的毒品拿起，跟被告甲○○一起吸了甲基安非
      他命，被告甲○○並未說什麼，亦未跟我們收取好處等語
      （見本院卷〈二〉第12頁、第13頁），而被告甲○○與證
      人戊○○係為朋友，彼此間並無仇怨乙節，經被告甲○○
      於本院審理時所自承（見本院卷〈一〉第16頁），是證人
      戊○○要無誣陷被告甲○○之必要，則其上開證詞應屬可
      信，是該部分之事實，亦堪以認定。被告甲○○猶據前詞
      ，予以辯稱，並不足採。
（三）據上，被告甲○○上揭事實欄三所示之轉讓甲基安非他命
      之犯行，事證明確，均洵足認定。
 四、論罪科刑
（一）就上揭事實一所示部分，核被告甲○○所為，係犯槍砲彈
      藥刀械管制條例第8 條第4 項之非法寄藏可發射子彈具殺
      傷力之槍枝罪，及同條例第12條第4 項非法寄藏子彈罪。
      又槍砲彈藥刀械管制條例對「持有」與「寄藏」係分別之
      處罰規定，則單純之「持有」，固不包括「寄藏」，但「
      寄藏」之受人委託代為保管，其保管本身所為之「持有」
      ，既係「寄藏」之當然結果，法律上自宜僅就「寄藏」行
      為為包括之評價，不應另就持有予以論罪（最高法院74年
      度臺上字第3400號判例意旨參照）。被告以一行為同時寄
      藏具殺傷力之改造手槍1 枝及制式子彈10顆，為一行為觸
      犯構成要件不相同之罪名，為想像競合犯，應從重依非法
      寄藏可發射子彈具殺傷力之槍枝罪論處。又按海洛因係毒
      品危害防制條例第2 條第2 項第1 款所定之第一級毒品；
      甲基安非他命除係屬毒品危害防制條例第2 條第2 項第2
      款所列之第二級毒品外，亦屬中央衛生主管機關明令公告
      禁止製造、輸入、輸出或販賣之毒害藥品（禁藥），不得
      販賣、轉讓或持有；行為人明知為禁藥即甲基安非他命而
      轉讓予他人者，除成立毒品危害防制條例第8 條第2 項之
      轉讓第二級毒品罪外，亦構成藥事法第83條第1 項之轉讓
      禁藥罪，此係屬同一犯罪行為而同時有2 種法律可資處罰
      之「法規競合」情形，應依「重法優於輕法」、「後法優
      於前法」等法理，擇一處斷（最高法院96年度臺上字第35
      82號判決意旨參照）；又本件並無證據證明被告甲○○轉
      讓之甲基安非他命達行政院依毒品危害防制條例第8 條第
      6 項授權，於93年1 月7 日院臺法字第0930080551號令頒
      轉讓持有第一級毒品淨重5 公克；第二級毒品淨重10公克
      ，自不得依上開條例第8 條第6 項規定加重其刑；另被告
      甲○○轉讓第二級毒品既未在淨重10公克以上，則比較藥
      事法第83條第1 項及毒品危害防制條例第8 條第2 項規定
      之法定刑結果，自以藥事法第83條第1 項之規定之法定刑
      較重，依上開說明，自應對被告甲○○論以藥事法第八十
      三條第一項之轉讓禁藥罪；是就上揭事實欄二部分，核被
      告甲○○係犯毒品危害防制條例第4 條第1 項、第2 項之
      販賣第一級毒品罪、第二級毒品罪各1 次，就上揭事實欄
      三部分，被告甲○○則係犯藥事法第八十三條第一項之轉
      讓禁藥罪2 次；公訴意旨固認被告甲○○所為上開轉讓甲
      基安非他命之犯行，均係涉犯毒品危害防制條例第8 條第
      2 項轉讓第二級毒品罪，惟該部分犯行應係涉犯藥事法第
      83條第1 項明知為禁藥而轉讓罪，前已敘明，公訴意旨認
      係涉犯轉讓第二級毒品罪，尚有未合，然其基本事實同一
      ，本院自應予以審理，並變更起訴法條。再其持有毒品及
      禁藥進而轉讓或販賣，則持有之低度行為，應均為轉讓、
      販賣之高度行為所吸收，不另論罪。又被告甲○○上開非
      法寄藏可發射子彈具殺傷力之槍枝罪、販賣第一級毒品罪
      、第二級毒品罪及藥事法第八十三條第一項之轉讓禁藥罪
      間，犯意各別、行為互殊，應予分論併罰。
（二）又槍砲彈藥刀械管制條例第18條第1 項固規定：「本條例
      之罪自首，並報繳其持有之全部槍砲、彈藥、刀械者，減
      輕或免除其刑；其已移轉持有而據實供述全部槍砲、彈藥
      、刀械之來源或去向，因而查獲者，亦同。」然觀其法意
      自應以行為人符合自首為前提；又刑法第62條所謂發覺，
      固非以有偵查犯罪權之機關或人員確知其人犯罪無誤為必
      要，而於對其發生嫌疑時，即得謂為已發覺；但此項對犯
      人之嫌疑，仍須有確切之根據得為合理之可疑者，始足當
      之，若單純主觀上之懷疑，要不得謂已發生嫌疑，為最高
      法院72年臺上字第641 號判例要旨所揭示；是查本件係由
      行政院海巡署南部地區巡防局於96年12月12日持臺灣臺南
      地方法院96年度南院刑搜字第5275號搜索票執行搜索而查
      獲乙節，為被告甲○○所不爭執，則觀之上揭搜索票之內
      容，案由欄係載明「毒品危害防制條例及『槍砲彈藥刀械
      管制條例』案件」（見行政院海巡署南部地區巡防局澎湖
      機字第0960022710號卷第32頁），足見行政院海巡署南部
      地區巡防局及臺南地方法院，就被告甲○○涉犯本件寄藏
      槍彈案，已因確切之根據而生有合理之可疑，否則，行政
      院海巡署南部地區巡防局豈會就違反槍砲彈藥刀械管制條
      例案聲請搜索票，而臺灣臺南地方法院豈得就違反槍砲彈
      藥刀械管制條例案核發搜索票，是揆之上開最高法院之見
      解，被告甲○○本件寄藏槍枝部分，要無符合自首之餘地
      ，是被告甲○○及其辯護人主張：被告甲○○於警方執行
      搜索而尚未搜出上揭槍彈之前，主動報繳上揭槍彈，應有
      砲彈藥刀械管制條例第18條第1 項規定之適用云云，並不
      足採。又被告甲○○及其辯護人主張：被告甲○○應適用
      槍砲彈藥刀械管制條例第18條第4 項規定減輕或免除其刑
      云云，然按槍砲彈藥刀械管制條例第18條第4 項係規定自
      白之情形，必須於偵查或審判中自白，並供述全部槍械、
      彈藥之來源及去向，因而查獲或因而防止重大危害治安事
      件之發生者，始能減免其刑，第4 項既謂「並」供述全部
      槍砲、彈藥、刀械之來源「及」「去向」，自係指已將槍
      械、彈藥移轉與他人持有之情形而言，不包括仍為自己持
      有之情形在內，此觀同條第1 項後段係指已移轉他人持有
      之情形始有「去向」可明（最高法院90年度臺上字第3561
      號、93年度臺上字第4223號）；查本件為被告甲○○寄藏
      槍彈而經警搜索而查獲，並扣有該槍彈在案乙節，為被告
      甲○○所不否認，足見該槍彈於查獲當時係由被告甲○○
      持有之情形，且亦查無因被告甲○○之自白，而就該槍彈
      之來源或去向，有何查獲之情形，是觀之上揭規定及最高
      法院之見解，上揭被告甲○○及其辯護人認被告甲○○應
      適用槍砲彈藥刀械管制條例第18條第4 項予以減免其刑之
      主張，亦不足採，附此敘明。
（三）查被告甲○○所為販賣第一級毒品行為，固無足取，然販
      賣第一級毒品法定本刑為「死刑、無期徒刑」，罰甚嚴厲
      ，然其販入海洛因數量非鉅，獲利亦非豐厚，非專門從事
      販毒之大中型毒梟可比，是其所犯販賣第一級毒品罪之法
      定本刑為死刑或無期徒刑，與其犯罪情節相較，實屬情輕
      法重，本院審酌上情，就販賣第一級毒品犯行，認被告甲○○犯情足堪憫恕，在客觀上顯然足以引起一般同情，認
      為縱使宣告法定最輕本刑猶嫌過重，爰依刑法第59條之規
      定酌減輕其刑。爰審酌被告甲○○未經許可，擅自非法寄
      藏具殺傷力之上揭槍彈，對於他人生命、身體以及社會治
      安造成潛在之危險與不安，又明知毒品危害人體健康甚鉅
      ，對於社會危害甚鉅，其竟轉讓、販賣毒品供他人施用，
      危害他人及社會，惡性非輕，實有可議，惟其寄藏扣案槍
      、彈後並未用以犯案，且犯後坦承寄藏槍枝、轉讓甲基安
      非他命之犯行，且曾於偵查中自承販賣毒品之犯行，暨其
      犯罪之動機、目的、手段、對社會所生危害等一切情狀，
      分別量處如主文所示之刑，另就所處罰金刑部分，考量其
      職業、經濟能力及犯罪情狀，諭知易服勞役之折算標準，
      並定其應執行刑。
（四）又扣案具殺傷力之仿BERETTA 廠92FS型半自動手槍之改造
      手槍1 支（槍枝管制編號：0000000000號，含彈匣2 個）
      、具殺傷力之口徑約9mm 制式子彈7 顆，均為違禁物，依
      刑法第38條第1 項第1 款規定宣告沒收；至扣案之槍管拭
      布1 包、通槍條1 組等物，則係被告甲○○所有供犯罪所
      用之物（見本院卷〈一〉第56頁），應依刑法第38條第1
      項第2 款宣告沒收；至經鑑驗射擊之改造子彈3 顆，已不
      具殺傷力，非屬違禁物，自不予宣告沒收，併此敘明。又
      扣案之被告甲○○所有之第一級毒品海洛因5 包、甲基安
      非他命12包，分別係毒品危害防制條例第2 條第2 項第1
      款、第2 款規定之第一級、第二級毒品，已於前述，而包
      裝上開毒品之包裝袋，顯分別沾有海洛因或甲基安非他命
      之殘渣，客觀上已難以分析剝離，亦無析離實益，當應整
      體視為毒品，不問屬於犯人與否，均應依毒品危害防制條
      例第18條第1 項前段之規定宣告沒收銷燬之，至鑑驗耗損
      之海洛因、甲基安非他命，既已滅失，自無庸宣告沒收銷
      燬之。另扣案之電子磅秤1 個、分裝杓2 支、夾鍊袋3 包
      、葡萄糖粉1 包分別為被告甲○○所有，並分別供於為轉
      讓、販賣毒品而方便分裝毒品之用，仍應依毒品危害防制
      條例第19條第1 項規定宣告沒收；另被告甲○○本件販賣
      海洛因、甲基安非他命各1 次所得各為共計1 千元雖未扣
      案，仍應依毒品危害防制條例第19條第1 項之規定予以宣
      告沒收，如全部或一部不能沒收時，以其財產抵償之。至
      扣案之行動電話6 支（其中5 支含SIM 卡）、吸食器1 組
      及現金61萬7 千元，雖為被告甲○○所有，但查無證據與
      本件犯罪有關，爰均不予宣告沒收。
貳、無罪部分
一、按「犯罪事實應依證據認定之，無證據不得認定犯罪事實」
    、「不能證明被告犯罪者，應諭知無罪之判決」，刑事訴訟
    法第154 條第2 項、第301 條第1 項分別定有明文。申言之
    ，犯罪事實之認定應憑證據，如未能發現相當證據，或證據
    不足以證明，自不能以推測或擬制之方法，作為裁判基礎（
    最高法院40年台上字第86號判例意旨參照）。次按事實之認
    定，應憑證據，如未能發現相當證據，或證據不足以證明，
    自不能以推測或擬制之方法，為裁判基礎；所謂證據，係指
    足以認定被告確有犯罪行為之積極證據而言，該項證據自須
    適合於被告犯罪事實之認定，始得採為斷罪資料。苟積極證
    據不足為不利於被告事實之認定時，即應為有利於被告之認
    定，更不必有何有利之證據；且認定犯罪事實所憑之證據，
    雖不以直接證據為限，間接證據亦包括在內，然而無論直接
    證據或間接證據，其為訴訟上之證明，須於通常一般人均不
    致有所懷疑，而得確信其為真實之程度者，始得據為有罪之
    認定，倘其證明尚未達到此一程度，而有合理之懷疑存在而
    無從使事實審法院得有罪之確信時，即應由法院為諭知被告
    無罪之判決（最高法院76年臺上字第4986號、40年臺上字第
    86 號 、30年上字第816 號、29年上字第3105號判例意旨參
    照）。再按施用毒品者所稱其向某人買受毒品之指證，不得
    作為有罪判決之唯一證據，仍須調查其他必要之證據，資以
    補強其指證之真實性，始為適法。又關於毒品施用者其所稱
    向某人購買毒品之供述，必須補強證據佐證，係指毒品購買
    者之供述縱使並無瑕疵，仍須補強證據佐證而言，以擔保其
    供述之真實性。該所謂補強證據，必須與該施用毒品者關於
    相關毒品交易之供述，具有相當程度之關連性，因該補強證
    據之佐證，足使一般人對於施用毒品之供述無合理之懷疑存
    在，而得確信其為真實，始足當之（最高法院96年度臺上字
    第351 號判決意旨參照）。
二、就被告甲○○轉讓第二級毒品部分：
（一）公訴意旨另認：被告甲○○除上開本院認被告有轉讓第二
      級毒品予戊○○2 次、丙○○1 次之犯行外，另基於轉讓
      第二級毒品之犯意，於丙○○、戊○○前往投靠同於臺南
      縣永康市○○路256 巷11之29號D 棟9 樓後，轉讓甲基安
      非他命予丙○○、戊○○多次，因認被告甲○○另涉有轉
      讓第二級毒品之罪嫌。
（二）查檢察官起訴被告甲○○於上開時地，分別轉讓甲基安非
      他命予丙○○、戊○○多次等情，為被告甲○○所堅決否
      認，而檢察官認被告甲○○有上揭轉讓甲基安非他命之行
      為，係主要以被告甲○○於偵訊時之供述及證人即施用毒
      品者丙○○於警詢、偵訊時、證人戊○○於偵訊時之證詞
      為其主要依據，然查，被告於偵訊中固供陳：被查獲之安
      非他命係用來自己用及分給他人用云云（見臺灣高雄地方
      法院檢察署96年度偵字第35622 號卷第21頁、第22頁），
      惟被告甲○○為上開供述時，除坦承曾於96年12月11日曾
      轉讓毒品予丙○○、戊○○1 次外（見臺灣高雄地方法院
      檢察署96年度偵字第35622 號卷第21頁、第22頁），均未
      具體陳述另於何時、地，轉讓何數量之甲基安非他命予丙○○、戊○○；證人丙○○於警詢及偵訊時亦僅泛稱：其
      看見甲○○在客廳吸食甲基安非他命時，曾向被告甲○○
      要毒品，順手拿毒品施用云云，證人戊○○於偵訊時則僅
      空洞陳稱：其到被告甲○○那邊的時候，被告甲○○在施
      用毒品時，其會過去將被告甲○○放在桌上的毒品拿起來
      施用云云，均並未具體陳述被告甲○○係於何時、地，轉
      讓何數量之甲基安非他命予證人丙○○、戊○○，公訴人
      復未提出其他足以認定被告甲○○另曾於何時、地，轉讓
      何數量之甲基安非他命予證人丙○○、戊○○之證據（除
      如上揭事實欄四所示犯行外），自尚難依據被告甲○○、
      證人丙○○、戊○○上開內容空泛不明確之供、證述，即
      認被告甲○○除上揭事實欄三所示之轉讓甲基安非他命犯
      行外，尚有其他轉讓第二級毒品甲基安非他命予證人丙○○、戊○○之犯行。
三、就被告甲○○、乙○○共同販賣第一級毒品及第二級毒品部
    分：
（一）公訴意旨另認：被告甲○○除上開本院認被告甲○○販賣
      第一級毒品、第二級毒品各1 次外，被告甲○○仍基於販
      賣第一級毒品、第二級毒品之犯意，自96年9 間至96年1
      2 月12日間，販賣海洛因、甲基安非他命予丁○○、不詳
      之人多次，被告乙○○則於上揭時間，與被告甲○○基於
      販賣第一級毒品、第二級毒品之犯意聯絡，販賣海洛因、
      甲基安非他命予丁○○、不詳之人多次，因認被告甲○○
      另涉有販賣第一級、第二級毒品之罪嫌，被告乙○○則亦
      涉有販賣第一級、第二級毒品之罪嫌。
（二）查檢察官起訴被告甲○○、乙○○於上開時間，共同販賣
      賣海洛因、甲基安非他命予丁○○、不詳之人多次等節，
      為被告甲○○、乙○○所堅決否認，而檢察官認被告甲○○、乙○○有上揭販賣毒品犯行，無非係以被告甲○○、
      乙○○之供述、證人丁○○之證述及卷附之監聽譯文為主
      要依據，然查被告甲○○於警詢、偵訊時，雖坦承有販賣
      毒品之情事，然除上揭事實欄二所示之販賣毒品犯行外，
      被告甲○○並未具體陳述另於何時、地，販賣何種類、何
      數量之毒品予何人，自尚難據此被告甲○○內容空泛不明
      確之供述，為不利於被告甲○○、乙○○之認定；再者，
      就卷附監聽譯文之內容而言（見臺灣高雄地方法院檢察署
      96 年 度偵字第35622 號卷第40頁至第68頁；臺灣高雄地
      方法院檢察署96年度偵字第35621 號卷第34頁至第59頁）
      ，姑不論該監聽譯文之通話者是否為被告甲○○或乙○○
      ，僅就該監聽譯文之內容觀之，或尚未能證明被告甲○○
      、乙○○有何具體毒品交易事實，或似僅能認通話者間有
      相互間詢問販賣毒品事宜而尚未達到任何毒品交易有關交
      易毒品種類、時地、價格或數量之合意行為，自均難據以
      證明被告甲○○、乙○○有何上開檢察官所起訴之販賣海
      洛因、甲基安非他命事實；又證人丁○○雖於偵訊時證稱
      ：其曾向被告甲○○、乙○○購買甲基安非他命，且因曾
      向被告甲○○、乙○○借錢，而幫被告甲○○、乙○○送
      毒品給其他購毒者，或幫忙被告甲○○、乙○○向購毒者
      收錢云云（見臺灣高雄地方法院檢察署第146 頁反面至第
      147 頁反面），然查證人丁○○於警詢時卻先證稱：其施
      用甲基安非他命係取自綽號「阿華」之女子，其並不知道
      被告乙○○有無在販賣毒品等語（見本院卷〈一〉第206
      頁、第207 頁），嗣卻又另證稱：其曾幫被告乙○○追討
      販毒的款，其施用甲基安非他命都是被告乙○○未收費提
      供，其覺得被告乙○○係以販賣毒品為常業云云（見本院
      卷〈一〉第208 頁、第209 頁），是證人丁○○之證述，
      顯已前後不一，且參以證人即丁○○之友李英欗於偵訊中
      證陳：丁○○有跟其表示『之所以在警詢會說有幫被告乙○○販賣毒品，是沒有辦法的，一定要這樣講，不然自己
      會變成販賣』」等語（見臺灣高雄地方法院檢察署96年度
      偵字第35622 號卷第144 頁反面），則證人丁○○為上開
      證詞，似仍有隱情，據上，證人丁○○之證詞是否可信，
      並非無疑，又觀之證人丁○○證稱被告甲○○、乙○○有
      販毒情事之內容，其證詞甚為空泛不明確，並未具體陳述
      被告甲○○、乙○○係於何時、地，轉讓何種類、何數量
      之毒品予何人，況就證人丁○○證稱其向被告甲○○、乙○○購買毒品部分，亦無其於證據可資佐證，則綜上及揆
      之上開規定及最高法院之見解，證人丁○○之證詞，自不
      足作為不利於被告甲○○、乙○○之依據。至於被告甲○○於偵訊中雖供承：被告乙○○對於伊販買毒品一事知情
      云云，然被告甲○○於偵訊時亦供陳：被告乙○○反對其
      販賣毒品，而且並未幫忙販買毒品等語（見臺灣高雄地方
      法院檢察署96年度偵字第35622 號卷第22頁；見本院卷〈
      一〉第298 頁），則被告甲○○雖供陳被告乙○○知情其
      販毒一事，但顯亦不足認定被告乙○○與被告甲○○就販
      賣毒品，有何犯意聯絡之情形，此外，復查無其他證據可
      認被告乙○○與被告甲○○有何犯意聯絡之情形，是亦不
      得逕認被告乙○○就上揭事實欄二部分，與被告甲○○有
      何共同販賣毒品之情事。
四、綜上而論，被告甲○○、乙○○被訴於上開時地，分別販賣
    海洛因、甲基安非他命多次等節，均屬不能證明，本院無從
    獲致被告甲○○、乙○○有罪判決之確切心證，均應為被告
    無罪之諭知。
據上論斷，應依刑事訴訟法第299 條第1 項前段、第300 條、第
301 條，槍砲彈藥刀械管制條例第8 條第4 項、第12條第4 項、
藥事法第83條第1 項、毒品危害防制條例第4 條第1 項、第2 項
、第18條第1 項、第19條第1 項，刑法第11條、第59條、第55條
、第42條第3 項前段、第38條第1 項第1 款、第2 款、第51條第
5款 ，刑法施行法第1 條之1 ，判決如主文。
本案經檢察官靳隆坤到庭執行職務。
中    華    民    國    98    年     2    月    19    日
                  刑事第二庭  審判長法  官   簡志瑩
                                    法  官   曾子珍
                                    法  官   王參和
以上正本證明與原本無異。
如不服本判決應於收受送達後10日內向本院提出上訴書狀，並應
敘述具體理由；如未敘述上訴理由者，應於上訴期間屆滿後20日
內向本院補提理由書（均須按他造當事人之人數附繕本）「切勿
逕送上級法院」。
中    華    民    國    98    年    2     月    23    日
                                    書記官   陳惠玲
附錄論罪科刑法條：
槍砲彈藥刀械管制條例第8條
未經許可，製造、販賣或運輸鋼筆槍、瓦斯槍、麻醉槍、獵槍、
空氣槍或第4 條第1 項第1 款所定其他可發射金屬或子彈具有殺
傷力之各式槍砲者，處無期徒刑或5 年以上有期徒刑，併科新臺
幣1 千萬元以下罰金。
未經許可，轉讓、出租或出借前項所列槍枝者，處 5 年以上有期
徒刑，併科新臺幣 1 千萬元以下罰金。
意圖供自己或他人犯罪之用，而犯前二項之罪者，處無期徒刑或
7 年以上有期徒刑，併科新臺幣 1 千萬元以下罰金。
未經許可，持有、寄藏或意圖販賣而陳列第 1 項所列槍枝者，處
3 年以上10年以下有期徒刑，併科新臺幣700 萬元以下罰金。
第 1 項至第 3 項之未遂犯罰之。
槍砲彈藥刀械管制條例第12條
未經許可，製造、販賣或運輸子彈者，處1 年以上7 年以下有期
徒刑，併科新台幣500 萬元以下罰金。
未經許可，轉讓、出租或出借子彈者，處6 月以上5 年以下有期
徒刑，併科新台幣300 萬元以下罰金。
意圖供自己或他人犯罪之用，而犯前二項之罪者，處3 年以上10
年以下有期徒刑，併科新台幣700 萬元以下罰金。
未經許可，持有、寄藏或意圖販賣而陳列子彈者，處5 年以下有
期徒刑，併科新台幣300 萬元以下罰金。
第 1 項至第 3 項之未遂犯罰之。
毒品危害防制條例第4條
製造、運輸、販賣第一級毒品者，處死刑或無期徒刑；處無期徒
刑者，得併科新臺幣1 千萬元以下罰金。
製造、運輸、販賣第二級毒品者，處無期徒刑或7 年以上有期徒
刑，得併科新臺幣7 百萬元以下罰金。
製造、運輸、販賣第三級毒品者，處5 年以上有期徒刑，得併科
新臺幣5 百萬元以下罰金。製造、運輸、販賣第四級毒品者，處
3 年以上10年以下有期徒刑，得併科新臺幣3 百萬元以下罰金。
製造、運輸、販賣專供製造或施用毒品之器具者，處1 年以上7
年以下有期徒刑，得併科新臺幣1 百萬元以下罰金。
前五項之未遂犯罰之。
藥事法第83條
明知為偽藥或禁藥，而販賣、供應、調劑、運送、寄藏、牙保、
轉讓或意圖販賣而陳列者，處7 年以下有期徒刑，得併科新臺幣
5 百萬元以下罰金。
犯前項之罪，因而致人於死者，處7 年以上有期徒刑，致重傷者
，處3 年以上12年以下有期徒刑。
因過失犯第1 項之罪者，處2 年以下有期徒刑、拘役或科新臺幣
30萬元以下罰金。
第 1 項之未遂犯罰之。
 附表一
┌──┬──────┬───┬──┬──────────────┐
│編號│    名稱    │數  量│單位│     備註                   │
├──┼──────┼───┼──┼──────────────┤
│1   │海洛因      │伍    │包  │檢驗前合計淨重肆拾捌點捌貳公│
│    │            │      │    │克 (空包裝袋陸點柒零公克)， │
│    │            │      │    │純度74.02%，純質淨重36.14公 │
│    │            │      │    │克。                        │
└──┴──────┴───┴──┴──────────────┘
 附表二
┌──┬───────┬──┬──┬───────────────┐
│編號│    名稱      │數量│單位│     備註                     │
├──┼───────┼──┼──┼───────────────┤
│1   │甲基安非他命  │壹  │包  │檢驗前淨重參拾柒點貳零柒公克，│
│    │              │    │    │檢驗後淨重參拾柒點貳零伍公克。│
├──┼───────┼──┼──┼───────────────┤
│2   │甲基安非他命  │壹  │包  │檢驗前淨重參拾柒點零肆陸公克，│
│    │              │    │    │檢驗後淨重參拾柒點零肆參公克。│
├──┼───────┼──┼──┼───────────────┤
│3   │甲基安非他命  │壹  │包  │檢驗前淨重參拾柒點零玖參公克，│
│    │              │    │    │檢驗後淨重參拾柒點零玖壹公克。│
├──┼───────┼──┼──┼───────────────┤
│4   │甲基安非他命  │壹  │包  │檢驗前淨重肆點捌貳肆公克，檢驗│
│    │              │    │    │後淨重肆點捌貳貳公克。        │
├──┼───────┼──┼──┼───────────────┤
│5   │甲基安非他命  │壹  │包  │檢驗前淨重柒點伍柒柒公克，檢驗│
│    │              │    │    │後淨重柒點伍柒伍公克。        │
├──┼───────┼──┼──┼───────────────┤
│6   │甲基安非他命  │壹  │包  │檢驗前淨重零點參伍肆公克，檢驗│
│    │              │    │    │後淨重零點參伍貳公克。        │
├──┼───────┼──┼──┼───────────────┤
│7   │甲基安非他命  │壹  │包  │檢驗前淨重零點肆參陸公克，檢驗│
│    │              │    │    │後淨重零點肆參肆公克。        │
├──┼───────┼──┼──┼───────────────┤
│8   │甲基安非他命  │壹  │包  │檢驗前淨重貳點捌陸壹公克，檢  │
│    │              │    │    │驗後淨重貳點捌伍玖公克。      │
├──┼───────┼──┼──┼───────────────┤
│9   │甲基安非他命  │壹  │包  │檢驗前淨重參點肆陸伍公克，檢  │
│    │              │    │    │驗後淨重參點肆陸參公克        │
├──┼───────┼──┼──┼───────────────┤
│10  │甲基安非他命  │壹  │包  │檢驗前淨重捌點貳伍肆公克，檢  │
│    │              │    │    │驗後淨重捌點貳伍貳公克        │
├──┼───────┼──┼──┼───────────────┤
│11  │甲基安非他命  │壹  │包  │檢驗前淨重零點壹捌玖公克，檢  │
│    │              │    │    │驗後淨重零點壹捌柒公克        │
├──┼───────┼──┼──┼───────────────┤
│12  │甲基安非他命  │壹  │包  │檢驗前淨重壹點柒貳陸公克，檢  │
│    │              │    │    │驗後淨重壹點柒貳肆公克        │
└──┴───────┴──┴──┴───────────────┘
 附表三：
┌─┬────┬────────┬───────┬───────┬────────┐
│編│販賣對象│ 交易毒品之種類 │交易時間、次數│交  易  地  點│交易數量及金額（│
│號│        │                │（依罪疑唯輕原│              │依罪疑唯輕原則計│
│  │        │                │則認定）      │              │算）            │
├─┼────┼────────┼───────┼───────┼────────┤
│１│綽號「阿│第一級毒品海洛因│96年7 月後至96│臺南縣市某地  │4分之1兩        │
│  │醜」之人│                │年12月12日間某│              │1,000元         │
│  │        │                │時（1 次）    │              │                │
├─┼────┼────────┼───────┼───────┼────────┤
│２│綽號「PL│第二級毒品甲基安│96年12月初至96│臺南市某地    │不詳            │
│  │US」之女│非他命          │年12月12日間某│              │1,000元         │
│  │子      │                │時（1 次）    │              │                │
│  │        │                │              │              │                │
└─┴────┴────────┴───────┴───────┴────────┘
 附表四：
┌─┬────┬────────┬───────┬───────┬────────┐
│編│轉讓對象│轉讓時間（次數）│轉  讓  地  點│轉  讓  數  量│備       註     │
│號│        │                │              │              │                │
├─┼────┼────────┼───────┼───────┼────────┤
│１│戊○○  │96年12月12日前│臺南市永康市│不詳        │                │
│  │        │  5 日至96年12月│  中正路256 巷│同上        │                │
│  │        │  12日前4 日間某│  11之29號D 棟│              │                │
│  │        │  時            │  9樓         │              │                │
│  │        │96年12月11日中│同上        │              │                │
│  │        │  午某時        │              │              │                │
├─┼────┼────────┼───────┼───────┼────────┤
│２│丙○○  │96年12月11日中│臺南市永康市│不詳        │                │
│  │        │  午某時        │  中正路256 巷│              │                │
│  │        │                │  11之29號D 棟│              │                │
│  │        │                │  9樓         │              │                │
└─┴────┴────────┴───────┴───────┴────────┘


司法院資訊處製作；財團法人民間司法改革基金會備份。
